# 请教陈版主执行新债务重组准则确认的投资收益是否全部是非经常损益

提问人：xiaoshanpao 时间：2020-04-07 17:28:29
客户以房产抵债，偿还应收账款，应收账款原值 1000 万，按照账龄法计提坏账 500 万，净值 500 万，现客户以价值600 万房产抵偿债务（应收账款公允价值为 600 万），按照新债务重组准则，应收账款公允价值 600 万和账面价值 500万的差额 100 万作为投资收益，该投资收益是否完全作为非经常性损益？还是应该按照应收原值和抵债资产的差额400 万作为非经常性损益？

回答人：chenyiwei
该差额 100 万元的会计处理有两种意见：（ 1 ）作为“投资收益——以摊余成本计量的金融资产终止确认损益”；
（ 2 ）作为信用减值损失转回。
但无论如何，该 100 万元都属于非经常性损益，即“债务重组损益”或者“单独进行减值测试的应收款项减值准备转回”。